PAUL FARCAS

Développeur Junior

paulfarcas13@gmail.com Cellulaire (514) 358-6893

Profil

Baccalauréat en informatique et génie logiciel 2 années d'expérience en tant que développeur

Facilité à travailler en équipe Capacité à établir des priorités Bon esprit de synthèse et d'analyse Facilité d'apprentissage et d'adaptation Persévérant, débrouillard et optimiste

Excellente communication écrite et orale: français, anglais, roumain

Compétences techniques

Technologies/Web: HTML5, CSS3, JavaScript, Bootstrap, Node.js, JSON, MySQL, Java, UML

Environnements: Visual Studio Code, Microsoft Office, Eclipse, NetBeans, WebStorm

Système d'exploitation: Windows

Expériences professionnelles

Développeur de logiciels

mars 2017 - september 2017

NEXSAN, Montréal, Canada

- Développer des logiciels pour améliorer les capacités de support sur le terrain
- Enquêter sur les problèmes des clients, analyser les journaux, reproduire les résultats, trouver des solutions et résoudre les problèmes en utilisant Bash scripting
- Perfectionner le code du produit et corriger les bogues pour améliorer sa fiabilité
- Faire le suivi des indicateurs d'escalade et aider à améliorer la qualité globale du produit
- Participer et contribuer à toute autre activité qui serait avantageuse à l'entreprise

Programmeur Junior

juin 2015 – août 2016

OCIUS, Montréal, Canada

- Créer et coordonner le site web de la compagnie selon les spécifications du client en utilisant HTML, CSS, JavaScript, JQuery
- Développer le site web user-friendly et web adaptatif en utilisant CSS
- Faire le réusinage du code pour les fonctionnalités du site web
- Assurer la qualité du code
- Concevoir et maintenir un projet avec Meteor.js
- Analyser et implémenter le code lors de la réalisation de logiciel
- Participer à des réunions avec le client pour connaître les objectifs du projet
- Trouver et résoudre des bogues de l'application
- Tester et maintenir la bonne fonctionnalité du site et du projet
- Installer et configurer des applications logicielles

Expériences professionnelles (suite)

Technicien en informatique

mai 2012 - décembre 2012

REVENU QUÉBEC, Montréal, Canada

- Créer des images virtuelles en utilisant GHOST
- Exécuter les activités nécessaires à l'actualisation et à l'installation des systèmes informatiques
- Effectuer dans les délais prescrits des initialisations et réinstallations des logiciels
- Effectuer et réviser des mises à jour de sauvegardes planifiées ou non planifiées
- Résoudre les problèmes techniques variés (logiciels et matériels)
- Conseiller les clients et les usagers concernant la migration du matériel et de logiciels informatiques
- Offrir du soutien technique et d'expertise aux usagers concernant la sécurité et la maintenance de leurs systèmes informatiques
- Documenter chaque intervention, de façon pertinente
- Participer à la prise d'inventaire
- Assurer l'entretien et l'évolution des réseaux informatiques

Expériences personnelles

Job Search Organizer

2020

Application Web en React

- Enregistrer les recherches d'emploi, à partir d'un formulaire, dans une base de données
- Visualiser, modifier, mettre à jour et filtrer les emplois postulés
- Assurer les suivis des étapes du processus de postulation
- Compatible avec tous les appareils

Portfolio

https://paulf-portfolio.herokuapp.com

Formation

Cours en ligne pour le développement professionnel

2018-2019

Baccalauréat en informatique et génie logiciel

2009 - 2014

Université du Québec à Montréal

Références fournies sur demande